Inventaris van het archief van het Ministerie van Onderwijs en Wetenschappen: Directie Voortgezet Onderwijs / Beroepsonderwijs (VO / BO), 1984-1988
Nationaal Archief, Den Haag
Ministerie van Onderwijs, Cultuur en Wetenschappen: Directie Voortgezet Onderwijs / Beroepsonderwijs (VO / BO)
OCW / Beroepsonderwijs
1984-1988
merendeel 1985-1988
5010
3.60 meter; 134 inventarisnummers.
Normale geschreven, getypte en gedrukte documenten, geen bijzondere handschriften.
Nationaal Archief, Den Haag
Directie Voortgezet Onderwijs/Beroepsonderwijs, 1945-1996
Het archief bevat stukken betreffende het advies over de ontwikkeling van het modulair onderwijssysteem-projectplan (OMOS), concept-circulaires over onder meer de versnelde scholing van (technische) docenten en de goedkeuring examenreglementen van diverse instellingen en stichtingen, bijvoorbeeld de vakopleidingen voor kappers te Maarssen en voor het carosseriebedrijf te Oegstgeest.
Archiefvorming
Geschiedenis van de archiefvormer
De historische achtergronden en ontwikkelingen van de Directie Voortgezet Onderwijs/Beroepsonderwijs zijn uitgebreid beschreven in de volgende publicatie: 48 De draden van de WEB
Een institutioneel onderzoek naar het beleidsterrein beroepsonderwijs en volwasseneneducatie 1945 - 1995/1996
(samenstelling: drs. A.E.M. Jonker; ISBN 90-74442-54-4) 's-Gravenhage 1998
Geschiedenis van het archiefbeheer
De verwerving van het archief
Het archief is krachtens bepalingen van de Archiefwet overgebracht.
Inhoud en structuur van het archief
2.14
Selectie en vernietiging
Voor de selectie werd gebruik gemaakt van het 'Basis Selectie Document (BSD) beleidsterrein Beroepsonderwijs en Volwasseneneducatie, 1945-1995/1996-', de lijst met 'algemene handelingen', vastgesteld in het werkoverleg d.d. 24 februari 1998 van de afdeling Bronverwerving en Toezicht van het Algemeen Rijksarchief en de vernietigingslijst van het ministerie van Cultuur en Wetenschappen d.d. 7-12-1993/nr. A93. 1089 RWS/NF (Stcrt. 31-1-1994 nr. 21).
De voor bewaring aangewezen bescheiden die onder de ondersteunende processen vallen zijn opgenomen in een aparte toegang. De titel van deze toegang is: 'Ministerie van Onderwijs, Cultuur en Wetenschappen. Toegang Ondersteunende Processen (TOP), 1953-1991'.
De verantwoording van de bewerking van dit deel, omvattende beroepsonderwijs en volwasseneneducatie vanaf 1945, was een dynamisch hoofdstuk. Dit houdt in dat bij elke nieuwe bewerking dit hoofdstuk werd aangevuld.
De volgende archiefbescheiden zijn teruggestuurd naar de beheerder:
archiefbescheiden die op termijn vernietigd kunnen worden
archiefbescheiden die van toepassing zijn op een ander beleidsterrein. Het betreft hier met name bescheiden die vallen onder het beleidsterrein 'Voortgezet Onderwijs' en 'Arbeidsvoorwaarden Onderwijspersoneel'.
Het te vernietigen bestand is, na verkregen toestemming afgevoerd naar KNP BT Paper Recycling te Apeldoorn en daar op de gebruikelijke manier vernietigd.
Ordening van het archief
Met een beleidsterrein wordt bedoeld een afgebakend onderwerp van overheidsbemoeienis, in dit geval dus Beroepsonderwijs - en Volwasseneneducatie en Ondersteunende processen. Op een beleidsterrein treden meerdere actoren handelend op. Een actor is een overheidsinstelling die bevoegd is zelfstandig op te treden (bijvoorbeeld een minister) binnen het beleidsterrein. Een handeling wordt door een actor verricht ter uitvoering van een taak of op grond van een wettelijke bevoegdheid.
Aanwijzingen voor de gebruiker
Openbaarheidsbeperkingen
Volledig openbaar.
Materiële beperkingen
Andere toegang
Het archief was aanvankelijk beschreven in de Institutionele Toegang: 5.048.5010
Inventaris van het archief van het Ministerie van Onderwijs, Cultuur en Wetenschappen: Directie Voortgezet Onderwijs / Beroepsonderwijs (VO / BO), (1984) 1985-1988
Aanvraaginstructie
Openbare archiefstukken kunnen online worden aangevraagd en gereserveerd. U kunt dit ook via de terminals in de studiezaal van het Nationaal Archief doen. Om te kunnen reserveren dient u de volgende stappen te volgen:
U maakt een profiel aan op www.gahetna.nl, en logt vervolgens in
Via de archiefinventaris (alleen de beschrijvingen met rode nummers) selecteert u het gewenste archiefstuk door op de knop 'Reserveren' te klikken
In het volgende scherm geeft u aan op welke dag u het archiefstuk wilt inzien
Indien u zich bevindt in de studiezaal en een tafelnummer heeft ontvangen kunt u dit nummer vermelden. Als u geen tafelnummer heeft kunt u tafelnummer 777 laten staan
Vervolgens bevestigt u uw reservering door deze te versturen.
Verwant materiaal
Beschikbaarheid van kopieën
Verwante archieven
Voor het raadplegen van het archief van een aantal taakvoorgangers van bovengenoemde directies zijn de volgende inventarissen beschikbaar. Deze bevinden zich eveneens in het Nationaal Archief:
Directie Onderwijs en Vorming Werkende Jongeren (1930-)1970-1985(-1988)
Directie Lager en Middelbaar Beroepsonderwijs (1946-)1975-1985
De archiefbescheiden van de Directie Hoger Beroepsonderwijs (1918-)1975-1985(-1987) zijn ook reeds geïnventariseerd en bevinden zich eveneens in het Nationaal Archief.
Beschrijving van de series en archiefbestanddelen
- Ondersteunende processen -, 000
  - Ondersteunende processen (Onderwijs, Cultuur en Wetenschappen) 1945-, 9
    Actor: Minister van Onderwijs, Cultuur en Wetenschap
    - Reorganisatie directie Voortgezet Onderwijs/Beroepsonderwijs., 1987-1988; 123; -51.6/02
- Beroepsonderwijs en volwasseneneducatie 1945-, 048
  - Het verstrekken van (aanvullende) middelen aan vormingsinstituten voor jeugdigen als vergoeding voor personeels-, nascholings- en exploitatiekosten. 1994-1995, 245
    Grondslag: Besluit vormingswerk voor jeugdigen 1994, art. 43, lid 1.
    Product: Beschikking.
    Datum: 08-04-1999
    - Het verstrekken van aanvullende middelen voor een emancipatie-project aan het Contactcentrum Onderwijs-Arbeid Noord-Holland waarbij ze samenwerken met de streekschool Kennemerland., 1985-1986; 125; -51.34/02
    - Diverse emancipatieprojecten., 1985-1987; 3; -51.39/02; pak
  - Het voorbereiden van beleid met betrekking tot het leerlingwezen, het deeltijdberoepsonderwijs en de specifieke scholing. 1945-1995, 261
    Grondslag: Grondwet 1938, art. 200.
    Grondwet 1948, art. 201.
    Grondwet 1953, art. 208.
    Grondwet 1972, art. 208.
    Grondwet 1983, art. 23.
    Product: Beleidsnota's en -plannen.
    - Partiële leerplicht algemeen., 1984-1988; 41; -1.851.34/02.47; pak
    - Rijkssubsidieregeling Beroepskeuzevoorlichting 1986., 1984-1988; 48, 50; -1.851.34/02.6
      - Overleg en adviezen, 1984-1986, 50; -51.34/07; pak
      - Nota's, 1986-1988, 48; -1.851.34/02.6; pak
    - Advies Ontwikkeling Modulair Onderwijssysteem (OMOS)-projectplan voorbereid door de sectorgroep technisch onderwijs van de Adviesgroep Projecten 2e fase van het Voortgezet Onderwijs (OPVO)., 1985; 36; -51.3/02
    - Diverse nota's., 1985-1986; 15-29, 31; 51.39/02
      - 1985, september - december., 31; 51.39/02; pak
      - 1985, november 1985, 15; pak
      - 1985, november 1985, 16; pak
      - 1985, december 1985, 17; pak
      - 1986, januari 1986, 18; pak
      - 1986, februari 1986, 20; pak
      - 1986, maart 1986, 22; pak
      - 1986, april 1986, 25; pak
      - 1986, mei 1986, 19; pak
      - 1986, juni 1986, 21; pak
      - 1986, juli 1986, 23
      - 1986, augustus 1986, 24; pak
      - 1986, september 1986, 26; pak
      - 1986, oktober 1986, 27
      - 1986, november 1986, 28
      - 1986, december 1986, 29
    - Centraal Overleg Beroepsbegeleidend Onderwijs (COBO), algemeen., 1985-1987; 92; -1.851.34/03; pak
    - Modulering in het beroepsonderwijs., 1985-1987; 34, 37, 39
      - Notitie naar aanleiding van de Overlegorgaan Voortgezet Onderwijs (OOVO)-vergadering over de notitie Modulering in het Middelbaar Technisch Onderwijs (MTO), 1985, 37; -51.3/02
      - Concept-circulaire Projecten modulering, 1985-1986, 34; -51.3/02
      - Participerend en modulerend leren, 1986-1987, 39; -1.851.34/02
    - Correspondentie met diverse ministeries., 1985-1988; 130, 133
      - 1985-1986, 133; -51.39/02
      - 1987-1988, 130; -1.851.34/07.2
    - Leerlingwezen., 1985-1988; div. nrs.
      - 1985-1987, 7; -51.39/02; pak
      - 1986, 126; 51.34/02; pak
      - 1987-1988, 90; -1.851.34/03
      - 1987-1988, 93; -1.851.34/03; pak
    - Overleg met de Stichting Centraal Orgaan van de Landelijke Opleidingsorganen van het Bedrijfsleven (COLO)., 1985-1988; 97; -1.851.34/03
    - Stichting Landelijke Organisatie Vormingswerk voor Jongeren., 1985-1988; 117; -51.39/02; pak
    - Concept-beleidsnotitie met betrekking tot de opleiding voor praktijkopleiders., 1986; 35; -51.34/02
    - Adviezen en nota's van de directeur Volwassen Onderwijs/Beroepsonderwijs tevens departementaal coördinator Studie- en Beroepskeuzevoorlichting inzake een geautomatiseerd systeem voor de Studie- en Beroepskeuzevoorlichting (SBV) en een discussienota Kiezen Voor De Toekomst van de Interdepartementale Stuurgroep Studie- en Beroepskeuzevoorlichting (ISBV)., 1986-1987; 43; -1.851.34/02.6
    - Emancipatiebeleid., 1986-1988; 122; -1.851.34 .07.57
    - Interdepartementale Stuurgroep Studie en Beroepskeuzevoorlichting (ISVB) en Stuurgroep Studie- en Beroepskeuzebegeleiding (SSV), nota's en adviezen., 1986-1988; 120; -51.3/02; pak
    - Nederlandse Vereniging van Schooldekanen., 1986-1988; 127; -1.851.34/01.08.86
    - Studie- en Beroepskeuzevoorlichting., 1986-1988; 47, 51
      - 1986-1988, 47; -1.851.34/02.6; pak
      - 1987-1988, 51; -1.851.34/02.6
    - Inventarisoverleg Voortgezet Onderwijs/Beroepsonderwijs (VO/BO)., 1987; 64; -1.851.34/07.57
    - Nota inzake samenwerking streekscholen/bestuursakademies in het kader van de administratieve beroepsopleidingen Rijksoverheid., 1987; 85; -1.851.34
    - Fusie Pedagogisch Centrum Beroepsonderwijs Bedrijfsleven (PCBB), met Centraal Overleg Beroepsbegleidend Onderwijs (COBO)., 1987-1988; 115; -1.851.34
    - Leerlingaantallen algemeen., 1987-1988; 128; -1.851.34/02.5
    - Onderwijsvoorrangsbeleid ten behoeve van culturele minderheden., 1987-1988; 40; -1.851.242; pak
    - Overleg met diverse Overlegorgaan Voortgezet Onderwijs (OOVO) commissies., 1987-1988; 129; -1.851.34/07; pak
    - Vormingswerk., 1987-1988; 83; -1.851.64/07
    - Project Intensivering Scholing door Onderwijsinstellingen (ISO)., 1988; 66; -1.851.34/07.57
  - Het ontwerpen van regels en het voorbereiden van wetten met betrekking tot het leerlingwezen, het deeltijdberoepsonderwijs en de specifieke scholing. 1945-1995, 262
    Actor: Minister van Onderwijs/Minister van Landbouw
    Grondslag: Grondwet 1948, art. 201.
    Nijverheidsonderwijswet, art. 39.
    Product: Wetten.
    - Contingenteringsregeling leerlingwezen., 1984-1986; 30; -51.34/02; pak
    - Rijkssubsidieregeling Beroepskeuzevoorlichting 1986., 1984-1988; 48, 50; -1.851.34/02.6
      - Overleg en adviezen, 1984-1986, 50; -51.34/07; pak
      - Nota's, 1986-1988, 48; -1.851.34/02.6; pak
    - Totstandkoming subsidie-regeling Contactcentrum Onderwijs-Arbeid., 1985-1987; 13; 51.34/02; pak
    - (Concept)-circulaires Beroepsonderwijs., 1985-1988; div. nrs.
      - Diverse circulaires, 1985-1986, 9; -51.39/02
      - Diverse circulaires, 1985-1986, 10; -51.39/02; pak
      - Diverse circulaires, 1986, 11; -51.39/02
      - Nadere aanwijzingen met betrekking tot de explotatiekosten in 1987, 1987, 54; -1.851.34/07.352; pak
      - Proefprojecten deeltijd vervolg/beroepsonderwijs, 1987, 70; -1.851.34/08
      - Verlenging werkingsduur circulaires, 1987, 53; -1.851.34/07.353.33
      - Afstemming voorschotten 1987 en concept-cirulaire Interim bekostigingssysteem, 1987-1988, 55; -1.851.34/07.352
      - Begroting/bevoorschotting 1988 en concept-circulaire Nadere aanwijzingen met betrekking tot de exploitatiekosten in 1988, 1987-1988, 57; -1.851.34/07.352.1
      - Beleids- en uitvoeringsmaatregelen met betrekking tot het progressief faciliteitenbeleid en het ontwikkelingsplan leerlingwezen/deeltijd Kort Middelbaar Beroepsonderwijs en concept-circulaire Uitvoering art. 43, 4e lid, van het Besluit Proefprojecten deeltijd vervolg/beroepsonderwijs, 1987-1988, 81; -1.851.34/02
      - Tijdstip indiening rekening en verantwoording, 1987-1988, 52; -1.851.34/07.352.18
      - Afstemming voorschotten 1988, 1988, 56; -1.851.34/07.352
      - Inhaaloperatie (technische) docenten beroepsbegeleidend onderwijs door middel van versnelde scholing, 1988, 71; -1.851.34/08.742
    - Sectorvorming en Vernieuwing Middelbaar Beroepsonderwijs (SVM)., 1986-1988; 74-79, 132
      - Algemeen, 1987-1988, 75; -1.851.34; pak
      - Reacties organisaties en scholen op hoofdlijnennotitie SVM, 1986-1987, 132; -1.851.3; pak
      - Intentieverklaringen, 1987, 76; -1.851.34
      - Nota's, vergaderstukken van de projectgroep Sectorvorming en Vernieuwing Middelbaar Beroepsonderwijs (SVM) en wetsontwerp Sectorvorming en Vernieuwing Middelbaar Beroepsonderwijs (SVM), 1987, 74; -1.851.34; pak
      - Procescoördinatie, 1987-1988, 78; -1.851.34; pak
      - Procescoördinatie, 1987-1988, 79; -1.851.34; pak
      - Concept beleidsnotitie Sectorvorming en Vernieuwing van het Middelbaar Beroepsonderwijs, afdelingsstructuur nader bezien van de projectgroep Sectorvorming en Vernieuwing van het Middelbaar Beroepsonderwijs (SVM), 1987-1988, 77; -1.851.34
  - Het instellen van (externe) commissies die adviseren over (aspecten van) het te voeren beleid ten aanzien van het leerlingwezen, het deeltijdberoepsonderwijs en de specifieke scholing. 1945-1995, 263
    Product: Besluit.
    - Commissie Produktie Opgaven (CPO)., 1986; 119
    - Adviesgroep Projecten 2e Fase van het Voortgezet Onderwijs., 1987; 63; -1.851.34/07.54
    - Normeringscommissie Voortgezet Onderwijs, instelling en taakomschrijving., 1987; 118; -1.851.34/07.58
    - Interdepartementale Stuurgroep Studie- en Beroepskeuzevoorlichting (ISBV), verlenging mandaat instelling., 1987-1988; 42; -.851.34/02.6
  - Het vaststellen van een examenreglement voor de opleidingen leerlingwezen opgesteld door een landelijk orgaan van het leerlingwezen. 1968-1993, 312
    Grondslag: Wet op het leerlingwezen1966, art. 19, lid 5.
    Examenbesluit Leerlingwezen 1972, art. 12.
    - Goedkeuring examenreglementen van diverse instellingen en stichtingen., 1984-1988; div. nrs.; 51.34/02
      - Alphen aan den Rijn, Stichting Leerlingstelsel Wegvervoer, 1986, 100; -51.34 02
      - Amersfoort, Economische en Administratieve Opleidingen (ECABO), 1984, 101; -51.34 02
      - Breukelen, Stichting Opleiding en Vorming Detailhandel (OVD), 1986, 95; -51.34 02
      - Den Haag, Stichting Opleidingen Installatietechniek (SOI), 1986-1987, 111; -51.34/02
      - Gouda, Stichting Beroepsopleidingen Weg- en Waterbouw (SBW), 1984-1987, 98; -51.34 02
      - Haarlem, Stichting Nederlandse Vakopleiding Opticiens (SNVO), 1987, 99; -51.34 02
      - Leidschendam, Stichting Vakopleiding Procesindustrie (VAPRO), 1985-1987, 105; pak
      - Maarn, Landelijke Stichting Opleiding Verzorgende en Dienstverlenende Beroepen, 1987, 104
      - Maarssen, Stichting Vakopleiding in het Kappersbedrijf, 1986, 96; -51.34 02
      - Oestgeest, Stichting Vakopleiding Carrosseriebedrijf, 1985-1986, 108
      - Rijswijk, Stichting Vakopleiding Schilders- en Stukadoorsbedrijf, 1986-1988, 106
      - Rotterdam, Stichting ter bevordering van het leerlingwezen in het haven- en vervoerbedrijf in Nederland, 1985-1988, 113; -51.34/02
      - Utrecht, Stichting Vakopleiding in het Kappersbedrijf, 1985-1988, 107
      - Voorschoten, Stichting Beroepsopleiding VAM-opleidingen, 1986-1988, 114; -51.34/02
      - Woerden, Stichting Opleidingen Metaal, 1985-1987, 112; -51.34/02
      - Zoetermeer, Onderwijscentrum bedrijfstak Horeca, 1984-1986, 109
  - Het voorbereiden van beleid met betrekking tot de volwasseneneducatie. 1945-1995, 1
    Grondwet 1953, art 208.
    - Landelijke beleidsgroep Contactcentra Onderwijs-Arbeid., 1986-1988; 69; -1.851.34/07.571.1; pak
    - Standpuntbepaling van de Directie Voortgezet Onderwijs/Beroepsonderwijs inzake de eindrapportage van het Overleg Orgaan Voortgezet Onderwijs (OOVO) over de betaalbaarstelling van subsidies., 1987; 124
  - Het medevoorbereiden van het vaststellen, wijzigen en intrekken van internationale regelingen betreffende het beleidsterrein Beroepsonderwijs en volwasseneneducatie en het presenteren van Nederlandse standpunten in intergouvernementele organisaties. 1945-, 574
    - Internationale contacten, verslagen en nota's., 1987-1988; 131; -1.851.34/02.94; pak
  - Het beslissen op beroepschriften naar aanleiding van beschikkingen betreffende het beleidsterrein beroepsonderwijs en volwasseneneducatie en het voeren van verweer in beroepschriftprocedures voor administratiefrechtelijke organen. 1945-, 573
    - Beroep met betrekking tot de aanvraag voor een proefproject volle-tijd Kort Middelbaar Beroepsonderwijs (KMBO) door de Stichting ter bevordering van het beroepsbegeleidend onderwijs., 1984-1987; 80; -51.34 02
    - Beroepschrift bestuur van de Stichting Georganiseerd Schoolwezen (inzake het rechtspositiebesluit Wet Voortgezet Onderwijs)., 1984-1988; 102; -1.851.34/03; pak
    - Diverse beroepen op grond van de Wet Voortgezet Onderwijs (WVO)., 1986; 86; -1.851.34/03
    - Beroepschriften vormingswerken jonge volwassenen., 1986-1987; 2, 38, 72
      - Stichting Vormingscentra voor Werkende Jongeren te Groningen, 1986, 38; -51.39/02
      - Geschillen over de rechtspositie, 1986-1987, 72; -1.851.34/08.171.1
      - Stichting Algemeen Vormingswerk voor Werkende Jongeren Oost-Gelderland, 1986-1987, 2; -51.391/08
    - Beroepen op grond van de Wet op het Leerlingwezen (WLW)., 1986-1988; 33; 51.34/02; pak
  - Het informeren van de Commissies voor de Verzoekschriften en andere tot onderzoeken van klachten bevoegde commissies uit de Kamers der Staten-Generaal en de Nationale Ombudsman naar aanleiding van klachten over de uitvoering of de gevolgen van het beleid betreffende het beleidsterrein beroepsonderwijs en volwasseneneducatie. 1945-, 572
    - Het informeren van de Nationale Ombudsman naar aanleiding van klachten., 1987-1988; 58; -1.851.34/07.355.2; pak
  - Het beantwoorden van kamervragen en het anderszins op verzoek incidenteel informeren van leden van of commissies uit de Kamers der Staten-Generaal betreffende het beleidsterrein beroepsonderwijs en volwasseneneducatie. 1945-, 571
    - Kamervragen., 1985-1988; 5, 60-61
      - 1985-1986, 5; -51.39/02
      - 1987, 61; -1.851.34/07.51; pak
      - 1987-1988, 60; -1.851.34/07.51; pak
  - Het voorbereiden van beleid met betrekking tot het vormingswerk voor jeugdigen. 1945-1995, 166
    - Stichting Landelijke Organisatie voor Christelijk Vormingswerk., 1985-1988; 116; -51.39/02; pak
    - Beleidsnotities vormingswerk., 1986-1988; 87; -1.851.391
    - Oprichting van het Regionaal Orgaan Flevoland, nota's, besluit en correspondentie., 1986-1988; 135; -51/34/02